# 国际会计准则企业合并

提问人：guoji2020 时间：2020-08-13 01:20:00
陈老师好！关于国际会计准则-企业合并结论基础部分向您请教
结论基本部分：基于股份支付的奖励
ＢＣ３１１ 《财务会计准则公告第１２３号———以股份为基础的支付》（２００４修订）
要求采用以公允价值为基础的方法来计量基于股份支付的奖励。《国际财务报告准则
第２号———以股份为基础的支付》实质上也要求采用同样的方法，在修订的《国际
财务报告准则第３号》中，被称之为“以市场价值为基础的计量”。由于那些准则指
出的原因，采用它们要求的计量方法一般不会得到市场参与者在特定的时间交换奖励
的金额———当日的公允价值。所以，修订后准则将基于股份支付的奖励列为计量原则
的例外情况，其原因与修订后准则中已经被讨论的确认和计量的其他例外情况相同。
例如，与递延所得税资产和负债以及与雇员福利计划相关的资产和负债相似，若在购
买日以公允价值对基于股份支付的奖励进行初始计量，将使得按照《国际财务报告
准则第２号》或《财务会计准则公告第１２３号》（修订版） 进行后续会计处理更为困难。
请问陈老师：被称之为“以市场价值为基础的计量”。由于那些准则指
出的原因，采用它们要求的计量方法一般不会得到市场参与者在特定的时间交换奖励
的金额———当日的公允价值。这句话应如何理解呢？

回答人：chenyiwei
这个问题在IFRS 2中有讨论，即对于股份支付中权益工具的估值。该准则的appendix B大段讨论这项内容。由于授予员工的期权的特殊性，无法直接获取其市场交易价格，在此基础上直接确定公允价值。